# 请教陈版，关于审计报告与专项审计意见是否矛盾的问题

提问人：gpqg 时间：2022-04-30 14:30:01
请教陈版，某事务所对ABC有限公司出具了否定意见的审计报告，其中导致发表否定意见的的因素之一是无法获取充分适当的审计证据以证明，收入、成本的真实性和完整性。
但是该事务所又出具了一份《营业收入扣除情况表》的专项审计，在该专项审计当中形成的核查意见为：
我们认为，贵公司编制的营业收入扣除情况表符合上市规则和自律监管指南的规定，在所有重大方面公允反映了贵公司营业收入的扣除情况。
我的问题是，该专项审计意见是否与出具的审计报告中对收入 成本无法获取充分适当的审计证据相互矛盾呢？
谢谢陈版！

回答人：chenyiwei
如你所述，针对营业收入扣除项目的专项鉴证结论与作为主报告的财务报表审计报告中导致非标意见的事项存在矛盾，逻辑上不合理。